【裁判字號】    98,聲再,23
【裁判日期】    980728
【裁判案由】    聲請再審
【裁判全文】
臺灣臺北地方法院刑事裁定              98年度聲再字第23號
聲  請  人
即  被  告  甲○
選任辯護人  廖修譽律師
上列聲請人即被告因偽造文書等案件，對於本院於中華民國97年
10月30日所為97年度訴字第1384號第一審確定判決，聲請再審，
本院裁定如下：
    主  文
再審之聲請駁回。
    理  由
一、按刑事訴訟法第420條第1項規定：有罪之判決確定後，有左
    列情形之一者，為受判決人之利益，得聲請再審︰一原判決
    所憑之證物已證明其為偽造或變造者。二原判決所憑之證言
    、鑑定或通譯已證明其為虛偽者。三受有罪判決之人，已證
    明其係被誣告者。四原判決所憑之通常法院或特別法院之裁
    判已經確定裁判變更者。五參與原判決或前審判決或判決前
    所行調查之法官，或參與偵查或起訴之檢察官，因該案件犯
    職務上之罪已經證明者，或因該案件違法失職已受懲戒處分
    ，足以影響原判決者。六因發現確實之新證據，足認受有罪
    判決之人應受無罪、免訴、免刑或輕於原判決所認罪名之判
    決者。又因發見確實之新證據，足認受有罪判決之人應受無
    罪、免訴、免刑或輕於原判決所認罪名之判決者，得聲請再
    審，固為刑事訴訟法第420條第1項第6款所明定。惟所謂「
    發現確實之新證據」，係指當時已經存在而發見在後或審判
    時未經注意之證據，且能證明原確定判決所認定之事實為錯
    誤者而言，與在認定事實後因以論處罪刑所應依據之法律無
    涉（最高法院35年特抗字第21號判例意旨可資參照）；亦係
    指就新證據之本身形式上觀察，毌須經調查程序，顯然可認
    為足以動搖原確定之判決者而言（最高法院40年台抗字第2
    號判例意旨可供參照）。且所謂「應受輕於原判決所認罪名
    之判決」，係指應受較輕罪名之判決而言，至宣告刑之輕重
    ，乃量刑問題，不在本款所謂罪名之內（最高法院56年台抗
    字第102號判例意旨參照）。而法院認為聲請再審之程序違
    背規定者，應以裁定駁回之，同法第433條亦定有明文。
二、聲請意旨略以：聲請人於前開判決確定後，與被害人達成和
    解，和解書影本係判決後所製作之新證據，然和解之意圖係
    判決前所生，爰依刑事訴訟法第420條第1項第6款規定聲請
    再審云云。
三、經查：
（一）聲請人提出之與被害人楊德修達成和解所簽立之和解書上
      載明訂約日期係98年5月22日，而本院97年度訴字第1384
      號刑事判決則係於97年10月30日作成，足證聲請人所指和
      解之證據係於原審法院判決後始存在，而非原審法院判決
      當時已經存在或審判時未經注意之證據，揆諸前揭最高法
      院判例意旨，自非刑事訴訟法第420條第1項第6款所謂之
      「發現確實之新證據」。
（二）聲請人因缺錢花用，竟基於意圖為自己不法所有之犯意，
      於96年8月初某日晚間8時許，趁與其同住在臺北市○○街
      附近租屋處之室友楊德修外出工作之際，徒手轉開楊德修
      房間門鎖，侵入房間內竊取楊德修所有尚未開封開卡之慶
      豐商業銀行股份有限公司信用卡一張後旋即離去；次基於
      意圖為自己不法所有之犯意，先以電話語音開卡之方式，
      輸入楊德修之個人身分資料開通上開所竊得之慶豐銀行信
      用卡，再於96年8月13日6時31分42秒，在臺北市○○○路
      ○段11號之全家便利商店內，將信用卡插入自動櫃員機，
      欲辦理預借現金新臺幣5千元，而得財產上不法之利益，
      然因輸入密碼錯誤而不遂；復基於意圖為自己不法所有之
      犯意，於96年8月13日14時53分21秒許，與不知情之友人
      張文赫及其女友，一同前往臺北市○○○路○段6號11樓之
      燦星旅遊網旅行社，為張文赫等購買旅遊券，並在竊得之
      慶豐銀行信用卡背面偽造「楊德修」署押1枚，復在1式2
      聯之信用卡簽帳單商店存根聯之持卡人簽名欄上偽造「楊
      德修」之署押1枚，而偽造不實之信用卡簽帳單，再將簽
      帳單交予不知情之店員而行使之，以表示「楊德修」同意
      依據信用卡持卡人合約條件，並按簽帳單之金額付款，且
      已收取商品之意，致該商店之店員均陷於錯誤，誤以為其
      係楊德修本人持卡消費，而允其刷卡簽帳消費12,220元，
      並交付其所購之商品，再由張文赫支付現金15,220元予許
      菫，以此方式詐得15,220元之財物，足以生損害於楊德修
      、燦星旅行社及慶豐銀行對於信用卡管理之正確性；又基
      於意圖為自己不法所有之犯意，於96年8月15日16時49分
      46秒，前往臺北市○○路2號2樓之喬義科技購買價值共為
      4萬元之電腦商品，並持前揭竊得之慶豐銀行信用卡刷卡
      消費，然因可用額度不足未能刷卡成功而未得逞。嗣因楊
      德修接獲銀行通知刷卡紀錄後始發現其信用卡遭竊，旋即
      報警處理，因而查悉上情等事實，經臺灣臺北地方法院檢
      察署檢察官以97年度偵緝字第1399號起訴書提起公訴，本
      院審理後認聲請人於夜間侵入住宅竊盜，又意圖為自己不
      法所有，以詐術得財產上不法之利益未遂，且行使偽造私
      文書，足以生損害於公眾及他人，復意圖為自己不法所有
      ，以詐術使人將本人之物交付未遂，而於97年10月30日以
      97年度訴字第1384號刑事判決，分別判處聲請人有期徒刑
      6月、3月、5月、3月，應執行有期徒刑1年2月，聲請人不
      服該判決，向臺灣高等法院提起上訴後，該院於98年3月3
      日以98年度上訴字第46號刑事判決，以聲請人未附上訴具
      體理由，且未補正而駁回聲請人上訴在案，是本院97年度
      訴字第1384號刑事判決因而確定等情，業據本院調取上開
      卷宗核閱屬實。而聲請人與被害人是否達成和解，並非「
      顯然可認為足以動搖原確定之判決」，無從推翻原確定判
      決所憑之證據，該和解書並非刑事訴訟法第420條第1項第
      6款所指之「確實之新證據」。
（三）至聲請人所稱渠已自認犯罪、被害人損失不重、所犯為微
      罪，宣告之刑顯然失衡云云。然查宣告刑之輕重，乃量刑
      之問題，揆諸前揭最高法院判例意旨，並非刑事訴訟法第
      420條第1項第6款所謂之「應受輕於原判決所認罪名之判
      決」。
（四）綜上，揆諸上揭說明，本件聲請人聲請再審之程序違背規
      定甚明，其再審聲請為不合法，聲請人依刑事訴訟法第42
      0條第1項第6款聲請再審，自非有據，應予駁回。
據上論斷，應依刑事訴訟法第433條，裁定如主文。
中    華    民    國    98    年    7     月    28    日
                  刑事第十二庭  審判長法  官  李英豪
                                      法  官  楊台清
                                      法  官  曾正龍
以上正本證明與原本無異。
如不服本裁定，應於裁定送達後5日內，向本院提出抗告狀。
                                      書記官  彭自青
中    華    民    國    98    年    7     月    29    日


司法院資訊處製作；財團法人民間司法改革基金會備份。
